【裁判字號】    97,交聲,2972
【裁判日期】    971128
【裁判案由】    違反道路交通管理處罰條例聲明異議
【裁判全文】
臺灣臺北地方法院交通事件裁定        97年度交聲字第2972號
原處分機關  臺北市交通事件裁決所
異  議  人
即受處分人  甲○○
上列異議人因違反道路交通管理處罰條例案件，對於臺北市交通
事件裁決所民國97年10月7 所為之裁決處分（原處分案號：北市
裁罰字第裁22─A00000000 號）聲明異議，本院裁定如下：
    主  文
異議駁回。
    理  由
一、原處分機關臺北市交通事件裁決所以異議人甲○○於民國97
    年4月10日9時37分，駕駛車號345-DK號營業小客車，在臺北
    市○○○路與長安東路交岔路口，不遵守道路交通標線之指
    示，紅燈越線，為該路口之自動測速照相設備拍照存證後，
    由臺北市政府警察局員警以異議人有違反道路交通管理處罰
    條例第60條第2項第3款規定之行為，予以掣單逕行舉發。嗣
    異議人於舉發通知單上所載應到案日期前（即97年6月2日前
    ）向原處分機關提出申訴，經原處分機關認為無理由，乃依
    道路交通管理處罰條例第60條第2項第3款及違反道路交通管
    理事件統一裁罰基準表之規定，裁罰異議人新台幣（下同）
    900 元罰鍰。
二、聲明異議意旨略以：因當時車流量大，本車於綠燈時駛至照
    相機顯示之違規地點，因前車回堵，而本車前輪已過停止線
    ，或許後輪未過停止線，因前車已駛動，本車亦跟著駛動，
    以致後輪壓線而被照相，非蓄意不遵守交通標線之指示，實
    是下意識跟前車駛動，微罪不舉之事理，敬請明鑒等語。
三、按駕駛人駕駛汽車，應遵守道路交通標誌、標線、號誌之指
    示，道路交通安全規則第90條前段定有明文。且停止線設於
    有號誌之交岔路口，用以指示行駛車輛停止之界線，車輛停
    止時，其前懸部分不得伸越該線，亦為道路交通標誌標線號
    誌設置規則第170 條所明定。又汽車駕駛人，駕駛汽車不遵
    守道路交通標誌、標線、號誌之指示者，處新台幣900 元以
    上、1,800元以下罰鍰，道路交通管理處罰條例第60條第2項
    第3款亦有明文。經查，本件異議人於97年4月10日9 時37分
    ，駕駛車號345-DK號營業小客車，在臺北市○○○路與長安
    東路交岔路口，因不遵守道路交通標線之指示，紅燈越線，
    為該路口之自動測速照相設備拍照存證後，由臺北市政府警
    察局員警以異議人有違反道路交通管理處罰條例第60條第2
    項第3 款規定之行為，予以掣單逕行舉發等情，為異議人所
    不爭執，並有採證照片附卷可參。異議人固以前開情詞為辯
    ，惟依卷附第一張採證照片所示，異議人違規當時，其前方
    之車流量並不多，上開交岔路口內均無車輛，而左轉之車輛
    亦均完成左轉進入車道內，異議人所駕駛之車輛前方近處，
    可謂並無任何車輛，是異議人上開所辯前車回堵云云，顯非
    實情；更何況，縱令異議人所稱車輛回堵之情屬實，異議人
    亦應視前方車流狀況，判斷是否應在路口停止線前暫停，而
    非逕行駛入交岔路口內（道路交通安全規則第102條第1項第
    12款規定可資參照），詎其仍進入交岔路口，致變換燈號後
    ，而有紅燈越線之舉，自難解免其違規之行政罰責，是異議
    人上開所辯，顯不足採，至為灼然。從而，原處分機關依道
    路交通管理處罰條例第60條第2項第3款及違反道路交通管理
    事件統一裁罰基準表之規定，裁處異議人罰鍰900 元，於法
    自無不合，異議人之異議為無理由，應予駁回。
四、據上論斷，應依道路交通管理處罰條例第87條第2 項，道路
    交通案件處理辦法第19條，裁定如主文。
中    華    民    國    97    年    11    月    28    日
                  交通法庭      法  官  李明益
以上正本證明與原本無異。
如不服本裁定，應於裁定送達後5日內向本院提出抗告狀。
                                書記官  劉穗筠
中    華    民    國    97    年    12    月    2     日


司法院資訊處製作；財團法人民間司法改革基金會備份。
